Config:
  hfst:
    Gen: ../../../src/generator-dict-gt-norm.hfst
    Morph: ../../../src/analyser-dict-gt-norm.hfst
  xerox:
    Gen: ../../../src/generator-dict-gt-norm.xfst
    Morph: ../../../src/analyser-dict-gt-norm.xfst
    App: lookup

Tests:

  Noun - sááhá: # ok
    sááhá+N+Sg+Nom:  sááhá
    sááhá+N+Sg+Gen:  sááhá
    sááhá+N+Sg+Acc: sááhá
    sááhá+N+Sg+Ill:  sááhán
    sááhá+N+Sg+Loc:  sááhást
    sááhá+N+Sg+Com:  sááháin
    sááhá+N+Sg+Abe:  sáˊháttáá
    sááhá+N+Ess:  sááhhán
    sááhá+N+Par: sááhhád
    sááhá+N+Pl+Nom:  sááháh
    sááhá+N+Pl+Gen:  [sááhái, sáˊhái]
    sááhá+N+Pl+Acc:  sááháid
    sááhá+N+Pl+Ill:  sááháid
    sááhá+N+Pl+Loc:  sááháin
    sááhá+N+Pl+Com:  sáˊháiguin
    sááhá+N+Pl+Abe:  sáˊháittáá

